# 股权回购

提问人：hwy0318 时间：2023-03-20 22:05:33
背景：ABC三方共同出资成立甲公司，持股比例分别为49%、21%、30%。甲公司董事会成员由ABC三方各自委托一名，甲公司章程约定公司董事会、股东会所决议的事项，均需所有董事、所有股东一致同意才能通过。请教陈版主以下问题：
问题 1 ：由于ABC三方没有单独一方可以控制甲公司，因此对于ABC三方来说，甲公司是属于合营企业是吗？
问题 2 ：ABC三方约定，BC两方需要在未来三年内回购A持股甲公司的部分股权，回购价格为以下两个价格的较高者：①回购股权时的评估价格；②A实际出资额加上回购时归属于A所享有的甲公司未分配利润。由于未来回购价格不确定，也较难估计，BC公司是否可以在A公司目前的实际出资额乘以相应的回购份额进行确定？会计处理是否为借：资本公积-其他资本公积，贷：交易性金融负债，贷方负责科目是计入交易性金融负债还是其他应付款或者其他非流动负债更合适。
感谢陈版主。

回答人：chenyiwei
1 、从表决规则来看是合营企业，但需关注该安排背后有无合理的商业理由，即为何持股49%的股东和持股21%的股东具有同样的否决权。另外从下文来看，A虽然持股比例较高，但其投资的安全受到另两方股东提供的回购承诺的保障，建议关注“回购股权时的评估价格”具体如何确定，是否属于实质上的明股实债。如是，则需考虑B或C是否对该被投资公司具有实质控制权。建议进一步了解更多的相关背景信息。
2 、由于未来回购价格不确定，也较难估计，理论上B、C在其个别报表中，应假设在当前的资产负债表日即需回购，在此基础上测算回购价格高于标的股权当前公允价值的差额，将该差额确认为一项交易性金融负债。并不需要就需支付的回购款全额确认长投和负债。但如果确定B或C实质控制甲公司的，则在该控股股东的合并报表中，需就回购时需支付的款项全额确认负债。